

Dorra Ben Gissa

Développeuse web et Graphiste

Basée à Paris et à mon compte depuis 2023, j'ai entrepris une formation dans le développement web React avec Openclassrooms en fin Août 2023 pour ajouter une corde à mon arc.

J[°]aspire aujourd'hui à trouver un poste en tant que Développeuse web et/ou Graphiste!

Parcours

Depuis Mars 2023

Graphiste confirmé Freelance

Année 2023

Directrice artistique

Pharmalys laboratories switzerland

De Février 2022 à septembre 2019

Graphiste confirmé

Pharmalys laboratories switzerland

Année 2021

Graphiste print, créa

Pharmalys laboratories switzerland

De décembre 2015 à Décembre 2020

Graphiste

Pharmalys laboratories Africa

Année 2013

Directrice artistique Junior

Sixième sens agency

Graphiste

Sixième sens agency

De décembre 2011 à Décembre 2012

Graphiste Junior

The GDC Agency

Formation

Septembre 2023 à Juin 2023

Titre de niveau 5 au RNCP Développeur web (BAC +3) chez OpenClassrooms

2006 - 2011

Master Design Graphique avec Mention Bien à ESSTED

2005 - 2006

Baccalauréat scientifique - Bac science expérimentale

Qui suis je?

07 62 57 55 01

dorra.benaissaghariani@gmail.com

Serris-Ile de France

www.dorrabenaissa.com

Compétences

Ps Photoshop

Visual Studio Code

Ai Illustrator

GitHub

Id InDesign

FF HTML 5 / CSS 3 (Sass)

After Effects

Js javaScript

(Hi!) Anglais

React

(Impliquée

☑ Rigoureuse

Créative

"^ርኛ© Autonome

Intérêts

Cinéma (sagement)

Web (passionnément)

Musique (pour mieux se connaitre, évidemment)

Sport (soit disant régulièrement)

